【裁判字號】    96,上訴,2154
【裁判日期】    970102
【裁判案由】    違反毒品危害防制條例
【裁判全文】
臺灣高等法院高雄分院刑事判決        96年度上訴字第2154號
上  訴  人  台灣高雄地方法院檢察署檢察官
上  訴  人
即  被  告  甲○○
選任辯護人  康進益律師
被      告  乙○○
指定辯護人  本院公設辯護人孫妙岑
上列上訴人因被告違反毒品危害防制條例案件，不服臺灣高雄地
方法院95年度訴字第3698號中華民國96年8 月31日第一審判決（
起訴案號：臺灣高雄地方法院檢察署94年度偵字第26661 號、第
26670 號、95年度偵字第9726號），提起上訴，本院判決如下：
    主  文
原判決關於甲○○販賣第一級毒品部分，撤銷。
甲○○販賣第一級毒品，累犯，處有期徒刑拾年。未扣案之販賣
毒品所得新臺幣壹仟伍佰元沒收，如全部或一部不能沒收時，以
其財產抵償之。
其他上訴駁回。
    事  實
一、甲○○（曾於民國89年間犯過失致死罪，經本院以90年度交
    上易字第134 號判處有期徒刑5 月確定，於91年5 月2 日入
    監執行完畢）基於販賣第一級毒品海洛因以營利之犯意，於
    94年10月16日下午8 時12分許，因吳昆峰以行動電話門號00
    00000000撥打與乙○○所有而與甲○○共同使用之行動電話
    門號0000000000號聯絡，欲向甲○○購買價值新臺幣（下同
    ）1, 500元之海洛因毒品，經甲○○允諾達成買賣之合意後
    ，本約定由甲○○前往吳昆峰住處交付海洛因毒品，之後則
    因甲○○無車使用，方於當晚某時，改由吳昆峰前往甲○○
    位於高雄縣梓官鄉○○路475 巷47號住處，向甲○○購買並
    取得價值1,500 元之海洛因毒品1 包而完成交易，甲○○因
    而收取販賣第一級毒品所得1,500 元。嗣因警方依法執行監
    聽甲○○所使用之上開行動電話（0000000000號），於94年
    11月16日下午4 時許，持臺灣高雄地方法院搜索票前往甲○
    ○上址住處，執行搜索而查獲上情。
二、案經高雄縣政府警察局移送臺灣高雄地方法院檢察署檢察官
    偵查起訴。
    理  由
壹、證據能力部分：
一、證人吳昆峰、郭建明警詢陳述關於有無曾向被告2 人購買第
    一、二級毒品部分，因與其等嗣於原審具結交互詰問陳述不
    符，而其等先前之警詢陳述較近於案發時間，且無其他證據
    足認有何誘導或非出於自由意志而為陳述之情形，證人吳昆
    峰嗣於偵查中具結證言亦與其警詢陳述一致（見9726號偵卷
    第96-97 頁），另證人郭建明嗣於偵查中具結證言亦未提及
    有何「警員指示要咬出被告2 人」等情（見26670 號偵卷第
    71-75 頁），足證證人吳昆峰、郭建明警詢陳述具有可信之
    特別情況，且為證明被告2 人犯罪事實存否所必要，依刑事
    訴訟法第159 條之2 規定，均認有證據能力。
二、證人吳昆峰、郭建明、侯俊福等人於偵查中經具結之陳述，
    並未曾提及檢察官在偵查時有不法取供之情形，且亦無證據
    足以證明證人上開陳述有顯不可信之情況，被告及其辯護人
    於本院復未再聲請詰問證人侯俊福，另證人吳昆峰、郭建明
    於原審復已到庭接受詰問，足可認定業已保障被告詰問權，
    依刑事訴訟法第159 條之1 第2 項規定，均得為證據。
三、卷附之法務部調查局96年4 月27日調科參字第09600178650
    號函，固屬書面之傳聞證據，然檢察官、被告、辯護人已於
    本院審理調查上開證據時，就此證據能力均表示無意見，且
    本院認為以之作為本件論証之證據，均與待證事實具有關聯
    性，作為本案之證據亦屬適當，依刑事訴訟法第159 條之5
    第1項 規定，自得為證據。
四、卷附之監聽譯文之錄音內容，係偵查犯罪機關依通訊保障及
    監察法核發通訊監察書實施監聽，有卷附臺灣高雄地方法院
    檢察署通訊監察書在卷可稽，又經原審摘錄監聽所得其中部
    分對話內容之監聽錄音光碟連同譯文（見原審卷第194-200
    頁），送法務部調查局為聲紋鑑定結果，雖因待鑑聲音可供
    比對語句字數不足，不符合聲紋鑑定條件，無法作聲紋比對
    分析（見原審卷第201 頁所附法務部調查局96年4 月27日調
    科參字第09600178650 號函），然聲紋鑑定條件不足，與非
    被告二人對話錄音，本屬二事。被告二人既於原審均稱上開
    門號為其等使用，使用時間與監聽時段相合，被告甲○○於
    原審勘驗94年10月16日19時04分51秒及20時12分39秒，有關
    監聽0000000000號行動電話之對話內容結果，該監聽譯文所
    記載之監聽內容，雖有稍加節略，但並無不符或扭曲語意之
    情形，監聽譯文之記載與筆錄內容相符，有原審勘驗筆錄可
    稽，被告甲○○亦自承該二筆監聽對話者其中B 之部分為其
    自己之聲音等語（見原審卷第95-96 頁），足認監聽錄音譯
    文，雖為偵查犯罪機關單方面製作，但業經原審勘驗該監聽
    之錄音，踐行調查證據之程序，自得採為認定犯罪事實之基
    礎（最高法院93年度台上字第6510號判決要旨足參），卷附
    監聽錄音譯文，自有證據能力。
貳、撤銷改判（被告甲○○販賣第一級毒品有罪部分）：
一、訊據上訴人即被告甲○○固供認伊於上揭時、地，曾使用00
    00000000號行動電話門號與吳昆峰聯繫，惟否認上開販賣第
    一級毒品犯行，辯稱：伊因曾受人之託，向吳昆峰討債而與
    吳昆峰有恩怨而遭陷害，伊未於上開時、地販賣海洛因1 包
    給吳昆峰，遭警查扣之毒品等物，均屬供自己施用之物，與
    販賣毒品無關，而其與吳昆峰在監聽譯文中所提及之1,500
    元，則是吳昆峰要伊幫忙問有無（貨），伊亦跟他說沒有（
    貨）云云。經查：
(一)、上開事實，業據證人吳昆峰於95年2 月27日在高雄第二監獄
    另案執行中，經警方人員詢問時指陳：「其自94年9 月至10
    月底，曾使用0000000000號行動電話，該電話之監聽譯文中
    所載是其向甲○○購買1,500 元「女生」（指海洛因），向
    甲○○買毒品只有1 次，是甲○○親自與我交易」（見警三
    卷第62-63 頁），嗣於95年6 月15日偵查中，亦向檢察官具
    結證稱：「我都以0000000000與甲○○使用的0000000000號
    連絡」、「我只在94年的9 或10月向甲○○買過海洛因，只
    買過這1 次，向甲○○買1,500 的女生，就是買1,500 元的
    海洛因，我沒有故意誣陷甲○○」（見9726號偵卷第96-97
    頁）等語明確。
(二)、卷附94年10月16日19時4 分及20時12分之監聽譯文，經原審
    勘驗監聽錄音內容結果：「94年10月16日19時04分51秒對話
    內容：A ：喂！喂！你打來找我嗎？喂？喂？喂？B ：要做
    什麼？A ：你在哪裡？B ：... （聽不清楚）A ：你有要看
    ... （聽不懂）嗎？B ：沒有啊！我剛來而已。A ：還是你
    跑一趟好嗎？B ：我沒車，我就剛從梓官來而已。A ：這樣
    喔！不然我過去，我過去好了。那個，那個硬的2 千。B ：
    現在沒有。A ：啊？B ：現在沒有，現在沒有那個。A ：不
    然要什麼時候才有啊？B ：不知道，很多人在問那個。A ：
    這樣喔！喔！好。」、「94年10月16日20時12分39秒之對話
    內容：A ：喂！你等一下有車的時候，拿1500的「女生」給
    我好嗎？B ：過去哪裡？A ：我家。有客人在我沒辦法出門
    。啊？B ：好啦！好啦！A ：啊？B ：好啦！A ：喔！」，
    譯文所記載之監聽內容，雖有稍加節略，但並無不符或扭曲
    語意之情形等情，業經原審勘驗筆錄記載明確，被告甲○○
    亦供認該譯文中B 之男子即是其本人（見原審卷第94-96 頁
    ），對照證人吳昆峰上開警詢、偵查之陳述亦屬相符。則被
    告甲○○對於證人吳昆峰所說「拿1500的「女生」給我好嗎
    ？」，確實二度答稱「好啦」，此有上開勘驗屬實之譯文足
    證，是被告於本院所辯其係對吳昆峰回稱「沒有（貨）」云
    云（見本院卷第109頁），顯與客觀事證不符。
(三)、被告上訴理由雖質疑證人吳昆峰所述「交易地點在甲○○住
    處」，與上開監聽譯文所載「交易地點在吳昆峰住處」有矛
    盾不符之處（見本院卷第19頁），然細究上開94年10月16日
    19時4 分監聽譯文中，被告甲○○即已對吳昆峰表示「我沒
    車」，證人吳昆峰則稱「這樣喔！不然我過去，我過去好了
    」等情，且嗣於當晚20時12分之監聽譯文中，證人吳昆峰亦
    稱「你等一下有車的時候，拿1500的「女生」給我好嗎？」
    ，堪認被告甲○○於當晚19時4 分至20時12分間確實無車可
    作為交通工具使用，方有其二人如上所述之對話內容，再對
    照證人吳昆峰於偵查中具結證述交易地點係在被告甲○○住
    處之情，足認被告甲○○與證人吳昆峰達成買賣1,500 元海
    洛因毒品之合意後，本約定由甲○○前往吳昆峰住處交付海
    洛因毒品，之後則因甲○○無車使用，方於當晚某時，改由
    吳昆峰前往甲○○上開住處，向甲○○購買並取得價值1,50
    0 元之海洛因毒品1 包而完成交易之事實。
(四)、被告甲○○於原審所舉證人呂姿旻雖證稱：「94年與甲○○
    認識，吳昆峰的朋友曾欠我5 萬元，我有叫甲○○向吳昆峰
    的朋友討債，吳昆峰的朋友住在吳昆峰的家，94年10月份去
    討債時，我在外面，沒有在場」等語（見原審卷第110- 111
    頁），又證人吳昆峰於原審亦翻詞改稱：「伊與甲○○確有
    金錢糾紛，因怨恨才說有向甲○○買毒品，當時伊有要買，
    但是他（甲○○）那時候沒有貨」云云（見原審卷第159 頁
    ）。然關於被告甲○○與證人呂姿旻、吳昆峰等人間所稱曾
    有債務糾紛一事，證人呂姿旻於原審作證前，被告甲○○於
    原審經檢察官訊問時供稱：「因為吳昆峰與呂姿旻有金錢往
    來，算是朋友關係，呂姿旻的朋友欠吳昆峰一筆錢，吳昆峰
    討不到，就要呂姿旻負責，我對吳昆峰說不行這樣子，就要
    替呂姿旻出面解決這件事情」（見原審卷第108 頁），而證
    人吳昆峰則證稱：「我欠他（呂姿旻）二哥的錢，他（呂姿
    旻）有向我討，但是我說我手頭不方便，所以他（呂姿旻）
    有委託別人（甲○○）來找我要，我們有金錢上的糾紛」等
    語（見原審卷第158 頁），對照渠等陳述，究竟係呂姿旻之
    朋友欠吳昆峰金錢？抑或吳昆峰欠呂姿旻二哥金錢？甚或吳
    昆峰之朋友欠呂姿旻金錢？三人所述顯有歧異，是證人呂姿
    旻於原審所述因金錢糾紛而由甲○○出頭，及證人吳昆峰改
    口所陳其未向甲○○購買毒品云云，堪認均屬迴護被告甲○
    ○之詞，不足採信。
(五)、邇來政府為杜絕毒品氾濫，毒害人民甚深，再三宣導教民眾
    遠離毒品、媒體之報導既深且廣，對於毒品之禁絕，應為民
    眾所熟悉。又政府對於查緝施用、轉讓及販賣毒品無不嚴格
    執行，且販賣毒品罪更係重罪，設若無利可圖，衡情一般持
    有毒品者，當不致輕易將持有毒品交付他人。況乎第一級毒
    品海洛因價格不貲、物稀價昂，而販賣毒品係違法行為，非
    可公然為之，亦無公定之價格，不論任何包裝，均可任意分
    裝增減分量，每次買賣價量，亦可能隨時依雙方間之關係深
    淺、資力、需求量及對行情之認知、來源是否充裕、查緝是
    否嚴緊，購買者被查獲時供述購買對象之可能性風險之評估
    等，因而異其標準，並隨時機動調整，非可一概而論，是販
    賣之利得除經坦承犯行或價量俱臻明確外，委難查得實情，
    販賣之人從價差或量差中牟利方式雖異，其意圖營利之非法
    販賣行為則一，足徵被告甲○○上開販賣第一級毒品海洛因
    行為，主觀上確有牟利意圖，應堪認定。
(六)、被告甲○○辯護人聲請再傳訊證人吳昆峰，欲證明吳昆峰所
    稱向被告購買毒品之交貨地點一節（見本院卷第76頁），及
    被告甲○○聲請調查其財力狀況，欲證明其無上開販賣第二
    級毒品犯行（見本院卷第115 頁）等情，然此部分待證事實
    均已明確，如前所述，依據刑事訴訟法第163 條之2 第2 項
    第3 款規定，本院認為此調查證據之聲請均為不必要，附此
    敘明。
(七)、綜上所述，被告甲○○所辯上情，均屬卸責之詞。本件事證
    明確，被告上開販賣第一級毒品犯行，堪以認定。
二、論罪部分：
(一)、核被告甲○○所為，係犯毒品危害防制條例第4 條第1 項之
    販賣第一級毒品罪；被告持有海洛因毒品進而販賣，其持有
    之低度行為應為販賣之高度行為所吸收，不另論罪。
(二)、被告甲○○有如事實欄所載有期徒刑執行完畢之前案紀錄（
    參卷附臺灣高等法院被告前案紀錄表），其於有期徒刑執行
    完畢後5 年以內，故意再犯本件有期徒刑以上之罪，而被告
    行為後關於刑法第47條第1 項累犯規定，業已修正為「以故
    意再犯有期徒刑以上之罪者為限」，並於95年7 月1 日生效
    施行，則修正後之此部分累犯範圍已有所減縮，當屬科刑規
    範事項之變更（最高法院96年度台上字第4923號判決要旨參
    照），自屬法律有變更，經比較新、舊法律結果，以修正後
    新法較有利於被告，依刑法第2 條第1 項但書規定，應適用
    較有利於被告之裁判時法即修正後刑法第47條第1 項規定論
    以累犯，並僅就本罪法定刑之罰金刑部分加重其刑。
(三)、被告甲○○所犯本罪之法定刑為「死刑、無期徒刑」，被告
    遭查獲販賣第一級毒品僅有1 次，所販賣之毒品數量僅值1,
    500 元，可見被告因此獲利非鉅，尚非專門從事販毒之大中
    型毒梟可比，且經警搜索被告住處結果，亦未見有大量毒品
    藏放，益徵其應僅屬友人間偶然兼為販賣營利之情，犯罪情
    狀在客觀上可引起一般人之同情，倘科以上開罪名之法定最
    輕本刑，猶嫌情輕法重，爰就被告販賣第一級毒品部分，依
    刑法第59條規定酌減其刑（參照最高法院第八次刑事庭會議
    決議：「新法施行前，犯法定本刑為死刑、無期徒刑之罪，
    有減輕其刑之原因者，新法施行後，應依新法第2 條第1 項
    之規定，適用最有利於行為人之法律」，又被告行為時之刑
    法第64條第2 項、第65條第2 項有關死刑或無期徒刑減輕之
    規定分別為：「死刑減輕者，為無期徒刑，或為15年以下12
    年以上有期徒刑」、「無期徒刑減輕者，為7 年以上有期徒
    刑」，而95年7 月1 日修正公布施行之刑法前開規定則為：
    「死刑減輕者，為無期徒刑」、「無期徒刑減輕者，為20年
    以下15年以上有期徒刑」，比較修正前後之規定，本件自應
    適用修正前刑法第64條第2 項、第65條第2 項之規定，減輕
    其刑，較有利於被告），並依法先加後減。
三、原判決關於被告甲○○販賣第一級毒品部分，予以論處罪刑
    ，固非無見。惟查：
(一)、證人吳昆峰警詢陳述有證據能力（如前所述），原判決卻認
    此部分陳述無證據能力，尚有未洽。
(二)、原判決適用刑法第59條規定對於被告甲○○予以減刑，但就
    其所犯本罪之法定刑「死刑、無期徒刑」部分，因於被告行
    為後已有修正（如前所述），漏未就修正前後之法律變更予
    以敘明比較適用，亦有未合。
四、被告甲○○仍執前詞否認犯罪提起上訴，雖無理由，惟原判
    關於此部分既有上述可議，自應由本院將原判決關於此部分
    撤銷改判。審酌被告明知第一級毒品海洛因之危害程度，仍
    將毒品賣與他人，助漲毒品氾濫，其所販賣毒品之數量、次
    數、所得之犯罪手段情節，犯後未能坦白承認等一切情狀，
    量處如主文所示之刑。末查被告販賣第一級毒品海洛因所得
    1,500 元，雖未扣案，仍應依毒品危害防制條例第19條第1
    項之規定予以宣告沒收，如全部或一部不能沒收時，以其財
    產抵償之。至於扣案行動電話3 具中，雖被告甲○○使用其
    中一具（0000000000門號，銀色）用以聯繫上開毒品交易事
    宜，然此具行動電話係屬同案被告乙○○所有（業據乙○○
    供承在卷，見原審卷第281 頁、本院卷第74頁），既非屬被
    告甲○○所有之物，爰不予宣告沒收。另其他扣案物品均不
    能證明與被告甲○○上開犯罪有關，均不為沒收之宣告，併
    此敘明。
五、不另為無罪諭知部分：
(一)、公訴意旨另認被告甲○○基於幫助販賣海洛因之概括犯意，
    於94年9 、10月間，介紹真實姓名年籍不詳綽號「吉仔」、
    「宗仔」、「賢仔」等人，向真實姓名年籍不詳綽號「阿明
    」之男子，在不詳地點，購買數量不詳之海洛因（含甲基安
    非他命）共7 、8 次，每次交易完成後，「阿明」則支付甲
    ○○數量不詳之海洛因或500 元作為報酬，因認被告甲○○
    另涉有連續幫助販賣第一級毒品罪嫌。
(二)、按刑事訴訟法第156 條第2 項規定，被告或共犯之自白，不
    得作為有罪判決之唯一證據，仍應調查其他必要之證據，以
    察其是否與事實相符。故被告之自白與事實是否相符，須依
    具體情事，如現場跡象、被害人指供或調查其他之必要證據
    ，以認定之，不能憑空臆測，認為與事實相符，而採為判決
    基礎（最高法院46年台上字第170 號判例意旨參照）。
(三)、經查檢察官係以被告甲○○於警詢、偵查自白為證，然被告
    嗣於原審及本院則均否認有此犯行，且辯稱係警方要伊承認
    ，否則遲不製作筆錄云云（見本院卷第106 頁），雖證人侯
    俊福警員於偵查中具結證述「被告甲○○有坦誠販毒，並無
    以強暴脅迫其為不實供述」（見26670 號偵卷第86頁）等情
    在卷，又無其他具體事證可認被告甲○○所辯上情為實，但
    縱認被告警詢自白並無違反其自由意志之情，惟觀諸被告警
    詢中係供述：「其向阿明購毒轉售，每次從中賺取500 元或
    從中抽取少量海洛因自以使用」（見警一卷第41頁），然其
    於偵查中卻供稱：「介紹朋友去向阿明購毒（海洛因及安非
    他命），阿明會給伊一些毒品或給500 元」（見26661 號偵
    卷第6 -7頁），則被告前後於警詢及偵查所供亦非一致，何
    況此部分檢警均未提出上開所指綽號「吉仔」、「宗仔」、
    「賢仔」、「阿明」等人之身分資料可供調查，亦乏此等證
    人之證詞以資與被告供詞對照審認，自乏其他證據可供調查
    被告上開自白是否與事實相符，依上開說明，自不能以被告
    之自白為有罪判決之唯一證據。
(四)、綜上所述，復無其他積極可資證明被告甲○○有何上開公訴
    意旨所陳此部分犯行，本應為無罪之諭知，惟公訴人認此部
    分與被告甲○○上開認定有罪部分，係屬修正前刑法連續犯
    之裁判上一罪關係，爰不另為無罪之諭知。
、上訴駁回（被告甲○○、乙○○被訴販賣第二級毒品無罪部
    分）：
一、公訴意旨略以：
(一)、被告甲○○基於幫助販賣甲基安非他命之概括犯意，於94年
     9、10月間，介紹真實姓名年籍不詳綽號「吉仔」、「宗仔
    」、「賢仔」等人，向真實姓名年籍不詳綽號「阿明」之男
    子，在不詳地點，購買數量不詳之甲基安非他命（含海洛因
    ）共7、8次，每次交易完成後，「阿明」則支付甲○○數量
    不詳之安非他命或500元作為報酬。
(二)、被告甲○○於94年10月9 日，在高雄縣橋頭鄉○○路67號8
    樓，介紹真實姓名不詳綽號「槌哥」之男子，出售安非他命
    1 錢予郭建明，因「槌哥」未出現而未完成交易。
(三)、被告甲○○、乙○○基於販賣安非他命之犯意聯絡，於94年
    11月10、13日左右，郭建明使用手機門號0000000000號撥打
    乙○○所持有之0000000000號，與乙○○聯絡購買安非他命
    事宜後，由甲○○在其位於高雄縣橋頭鄉○○路67號8 樓住
    處，以13,000元之代價出售安非他命1 錢予郭建明各1 次。
    最後1 次於同年月15日，郭建明再次使用上開門號與乙○○
    聯繫並向其表示要購買安非他命，乙○○即轉知甲○○與郭
    建明聯繫，雙方達成協議後，旋於同日19時許，在上址，由
    甲○○販賣價值13,000元之安非他命1 錢予郭建明。因認被
    告甲○○、乙○○涉犯販賣第二級毒品罪嫌。
二、按犯罪事實應依證據認定之，無證據不得認定犯罪事實，不
    能證明被告犯罪者，應諭知無罪之判決，刑事訴訟法第154
    條第2 項、第301 條第1 項各有明文；又按犯罪事實之認定
    應憑證據，如未能發現相當證據，或證據不足以證明，自不
    能以推測或擬制之方法，作為裁判基礎（最高法院40年台上
    字第86號判例意旨參照）；再按施用毒品者所稱其向某人買
    受毒品之指證，不得作為有罪判決之唯一證據，仍須調查其
    他必要之證據，資以補強其指證之真實性，始為適法。又關
    於毒品施用者其所稱向某人購買毒品之供述，必須補強證據
    佐證，係指毒品購買者之供述縱使並無瑕疵，仍須補強證據
    佐證而言，以擔保其供述之真實性。該所謂補強證據，必須
    與該施用毒品者關於相關毒品交易之供述，具有相當程度之
    關連性，因該補強證據之佐證，足使一般人對於施用毒品之
    供述無合理之懷疑存在，而得確信其為真實，始足當之（最
    高法院96年度台上字第351 號判決意旨參照）。
三、經查：
(一)、關於被告甲○○被訴介紹「吉仔」、「宗仔」、「賢仔」等
    人向「阿明」購買甲基安非他命部分，據前所述，被告甲○
    ○前後於警詢及偵查所供已非一致，又此部分檢警均未提出
    上開所指綽號「吉仔」、「宗仔」、「賢仔」、「阿明」等
    人之身分資料可供調查，亦乏此等證人之證詞以資與被告供
    詞對照審認，自乏其他證據可供調查被告上開自白是否與事
    實相符，依上開說明，自不能以被告之自白為有罪判決之唯
    一證據。
(二)、關於被告甲○○被訴介紹「槌哥」出售甲基安非他命與證人
    郭建明部分，檢察官雖以證人郭建明偵查所證「甲○○在電
    話中應允槌哥要賣1 錢安非他命給伊，但嗣後槌哥並未出現
    ，所以未完成交易」（見26670 號偵卷第73頁）及被告受監
    聽之0000000000門號與郭建明所使用0000000000門號於94年
    10月9 日14時50分37秒之監聽資料為據。然該監聽資料經原
    審勘驗結果：「A ：... 還有硬的嗎？B ：等一下，我問看
    看。A ：好！B ：他說沒了，他問你要多少，他要打電話給
    槌哥，要調看看。A ：2 錢。B ：1 、2 錢喔？A ：是。B
    ：好啦！要打電話問看看，有再跟你講。A ：好！B ：好！
    」，嗣於94年10月9 日15時50分06秒，經勘驗為：「A ：喂
    ！... B ：是。A ：有嗎？B ：你等一下。他說有辦法再拿
    給你啦！A ：喔！B ：不過他現在在市內，要等他回來。A
    ：好！好！好！B ：那我等他回來再打給你。A ：好！好！
    B ：好！好！拜拜！」（見原審卷第93-94 頁），依此對話
    內容僅能認定郭建明有向甲○○詢問購買毒品事宜，然其2
    人間尚未達成毒品交易之合意，此觀被告甲○○回稱「有再
    跟你講」、「他說有辦法再交給你」等語即明。其2 人間既
    未完成毒品交易有關價格、數量之合意，自不能認為被告李
    志峰已經著手於販賣第二級毒品甲基安非他命之犯行，是被
    告李志峰被訴此部分犯行，自屬不能證明犯罪。
(三)、關於被告甲○○、乙○○被訴共同販賣第二級毒品部分，檢
    察官雖以證人郭建明於警詢陳稱「94年11月15日我打電話（
    0000000000）向乙○○購買毒品，再由甲○○拿給伊，亦於
    同年月10日、13日向乙○○購買，每次約1 錢」（見警一卷
    第46-47 頁），且有郭建明所使用0000000000行動電話門號
    於94年11月間之雙向通聯紀錄（即10、13、15日有與乙○○
    電話聯絡）為據。惟查：
 1、證人郭建明嗣於偵查、原審均具結證述「被告甲○○、乙○
    ○並無販賣毒品給伊，電話監聽譯文中之對話，是伊要甲○
    ○幫伊買安非他命，但因缺貨，都未拿到安非他命」（見26
    670 號偵卷第73- 75頁，見原審卷第266-267 頁）等情，則
    證人郭建明上開前後陳述已有不一，難謂無瑕疵可指。
 2、上開證人郭建明與被告乙○○之電話通聯紀錄，亦僅能證明
    其2 人間有以電話聯繫之事實，而究竟聯繫內容為何，有無
    談及交易毒品，之後是否確有交付甲基安非他命毒品之事實
    等情，均乏其他具體事證佐認，則證人郭建明前開指證，顯
    無其他補強證據可供調查其不利於被告2 人之陳述是否合於
    真實，是檢察官起訴此部分所舉證據，本院仍認非無合理之
    懷疑存在，依據上開說明，不能逕認被告2 人有為此部分被
    訴販賣第二級毒品犯行，是被告二人此部分被訴犯行，均屬
    不能證明。
 3、至於卷附0000000000號由乙○○使用之行動電話門號於94年
    10 月16 日21時37分08秒之監聽譯文內容（A ：你有問他說
    多少跟你買？B ：6, 000。A ：他們何時拿給你？B ：我先
    跟他拿3,00 0。A ：東西該多少就多少，知道嗎？B ：知道
    ，見警二卷第119 頁），經警方提示該監聽譯文，證人郭建
    明陳稱該譯文就是乙○○問我要買『硬的』多少，我向乙○
    ○稱是要買6,000 元安非他命」等語（見警一卷第49頁），
    嗣於偵查中亦證述在卷（見26670 號偵卷第73-74 頁），該
    部分是否另涉販賣第二級毒品罪嫌，宜由檢察官另行處理，
    因此部分（即94年10月16日監聽內容）未據起訴，而本件起
    訴部分（即94年11月10、13、15日）經本院認定不能成立犯
    罪（如前所述），本院自難就此部分併予審理，附此敘明。
四、綜上所述，被告甲○○、乙○○被訴上開販賣第二級毒品部
    分，均難認定成立犯罪，原判決因而對於被告2 人就此部分
    均為無罪之諭知，經核並無不合。公訴人仍執起訴所據，指
    摘原判決關於此部分不當，並無理由，上訴應予駁回。
據上論結，應依刑事訴訟法第368 條、第369 條第1 項前段、第
364 條、第299 條第1 項前段，毒品危害防制條例第4 條第1 項
、第19條第1 項，刑法第2 條第1 項、第11條、第47條第1 項、
第59條，判決如主文。
本案經檢察官方娜蓉到庭執行職務。
中    華    民    國    97    年     1    月    2     日
                  刑事第一庭    審判長法  官  郭雅美
                                      法  官  莊崑山
                                      法  官  張意聰
以上正本證明與原本無異。
如不服本判決應於收受本判決後10日內向本院提出上訴書狀，其
未敘述上訴理由者，並得於提起上訴後10日內向本院補提理由書
狀（均須按他造當事人之人數附繕本）「切勿逕送上級法院」。
中    華    民    國    97    年     1    月    2     日
                                      書記官  呂素珍
附錄本件判決論罪科刑法條：
毒品危害防制條例第4條第1項
製造、運輸、販賣第一級毒品者，處死刑或無期徒刑；處無期徒
刑者，得併科新臺幣1 千萬元以下罰金。


司法院資訊處製作；財團法人民間司法改革基金會備份。
